【裁判字號】    90,上易,95
【裁判日期】    900222
【裁判案由】    傷害
【裁判全文】
臺灣高等法院臺中分院刑事判決                        九十年度上易字第九五號
    上  訴  人  臺灣臺中地方法院檢察署檢察官
    被      告  乙○○
右上訴人因被告傷害案件，不服臺灣臺中地方法院八十九年度易緝字第五九六號，中
華民國八十九年十一月二十日第一審判決（起訴案號：臺灣臺中地方法院檢察署八十
八年度偵字第一五○○五號），提起上訴，本院判決如左：
      主      文
上訴駁回。
      理      由
一、本案經本院審理結果，認第一審判決被告乙○○無罪並無不當，應予維持，並引
    用第一審判決書記載之理由（如附件）。
二、臺灣臺中地方法院檢察署檢察官上訴意旨徒以原審未說明告訴人丙○○無法到庭
    之原因，即遽以被告片面之辯解而為無罪之諭知，指摘原判決不當；惟經本院二
    度傳喚告訴人及證人甲○○，亦均未到庭，參酌原審卷附送達回證，告訴人已遷
    移不明，自屬無從查證該項證據，此外，上訴人在本院又未提出其他不利被告之
    證據，其上訴無理由，應予駁回。
三、據上論斷，應依刑事訴訟法第三百七十三條、第三百六十八條，判決如主文。
本案經檢察官丁○○到庭執行職務。
中      華      民      國      九十    年      二      月    二十二    日
                                  臺灣高等法院臺中分院刑事第六庭
                                        審判長法  官  李  文  雄
                                              法  官  龔  永  昆
                                              法  官  邱  顯  祥
右正本證明與原本無異。
不得上訴。
                                              書記官  籃  營  昌
中      華      民      國      九十      年      二      月   二十三   日
                                                                        Ｄ
臺灣臺中地方法院刑事判決                        八十九年度易緝字第五九六號
    公  訴  人  臺灣台中地方法院檢察署檢察官
    被      告  乙○○  女五十六歲（民國○○○年○月○日生）
                        住台中市西屯區○○○街六十三號四樓之五
                        身分證統一編號：Ｚ000000000號
右列被告因傷害案件，經檢察官聲請以簡易判決處刑（八十八年度偵字第一五００五
號），本院改依通常程序判決如左：
    主  文
乙○○無罪。
    理  由
一、公訴意旨如附件之簡易判決處刑聲請書所載。
二、按犯罪事實應依證據認定之，無證據不得推定其犯罪事實，又不能證明被告犯罪
    者，應諭知無罪之判決，刑事訴訟法第一百五十四條、第三百零一條第一項分別
    定有明文。又刑事訴訟法上所謂認定犯罪事實之證據，係指足以認定被告確有犯
    罪行為之積極證據而言，該項證據自須適合於被告犯罪事實之認定，始得採為斷
    罪資料；如未能發現相當證據，或證據不足以證明，自不能以推測或擬制之方法
    ，以為裁判之基礎，最高法院二十九年上字第三一０五號、四十年台上字第八十
    六號分別著有判例可資參照。
三、本件公訴人認被告乙○○涉有刑法第二百七十七條第一項之傷害罪嫌，無非以告
    訴人丙○○及証人甲○○之供述，及卷附驗傷診斷書為其論據。訊之被告堅決否
    認有何傷害犯行，並辯稱：告訴人是她女婿，因她女兒向地下錢莊借錢被押走，
    她大哥張昌久（已死亡另經不起處分）乃向友人借新台幣（下同）十萬元供她女
    兒解決債務。後來張昌久找她一起去找她女婿即告訴人催討這十萬元債務，張昌
    久並和告訴人吵起來，當時她只是在外面，並未打告訴人等語。
四、經查：本件告訴人經本院傳訊無著，渠於偵查中僅供稱告訴內容如告訴狀所述，
    而依卷附告訴狀所載，被告於八十八年六月四日下午一時四十五分許，至告訴人
    所經營之暉弘資訊有限公司，以告訴人應代配偶黃淑慧償還借貸之金錢為由，要
    求告訴人至公司外面商談，告訴人甫出公司門口張昌久與被告即辱罵告訴人，告
    訴人要求被告與張昌久入內商談遭拒，告訴人乃不加理會，轉身欲回辦公室，張
    昌久乃從其騎乘之機車內拿出預藏之尖銳器物剌向告訴人，致告訴人受傷。亦即
    ，依告訴狀所載告訴人係遭張昌久剌傷，被告並未參與傷害告訴人之行為。且本
    件係告訴人要求被告與張昌久入內洽談未果，乃轉身欲回辦公室，張昌久始突由
    其騎乘之機車內拿出尖銳器物剌向告訴人。並無任何証據足資認定被告對張昌久
    此突發之剌傷告訴人行為，有何犯意聯絡行為分擔。再証人甲○○亦經本院傳訊
    無著，渠於偵查中亦僅証稱被告有與張昌久於前開時、地至告訴人公司叫罵，並
    由張昌久剌傷告訴人之事實。亦無從據以認定被告與張昌久有何犯意聯絡行為分
    擔。
五、本件被告因友人（大哥）張昌久找告訴人索討告訴人配偶即被告之女之欠款，而
    陪同張昌久前往告訴人處，事屬合理。再依前開証據亦僅足以認定告訴人係遭張
    昌久剌傷，被告並未剌傷告訴人。又並無任何証據足資認定被告對張昌久剌傷告
    訴人之行為有何犯意聯絡、行為分擔。此外，復查無其他積極證據足資認定被告
    有何公訴人所指傷害犯行，本件不能證明被告犯罪，揆諸前開法條規定及判例意
    旨，自應諭知被告無罪之判決，以示慎審。
六、據上論斷，應依刑事訴訟法第四百五十二條、第三百零一條第一項，判決如主文
    。
本案經檢察官黃俊鳴到庭執行職務
中      華      民      國      八十九  年     十一     月     二十     日
                                台灣台中地方法院刑事第一庭
                                    法  官  鄭文祺
右正本證明與原本無異。
如不服本判決，應於判決送達後十日內向本院提出上訴狀，上訴於臺灣高等法院臺中
分院( 須附繕本 )。
                                          書記官
中    華    民    國      八十九      年       十一      月     二十一  日


司法院資訊處製作；財團法人民間司法改革基金會備份。
